臺灣新北地方法院民事裁定
                                    109年度重訴字第270號
上  訴  人
即  被  告  王瓊珠  
            張樹仁  
被  上訴人
即  原  告  力新木業有限公司


法定代理人  陳菁芸  
上列當事人間請求拆屋還地事件，上訴人對本院民國111年2月22
日所為第一審判決不服，提起上訴，本院裁定如下： 
    主  文
上訴人王瓊珠應於收受本裁定送達後五日內補繳第二審裁判費貳
拾柒萬參仟壹佰伍拾陸元，逾期未繳，即駁回其上訴。
上訴人王瓊珠及張樹仁應於收受本裁定送達後五日內補繳第二審
裁判費捌萬陸仟肆佰肆拾貳元，逾期未繳，即駁回其上訴。
    理  由
一、按提起第二審上訴，應依民事訴訟法第77條之16第1項之規
    定繳納裁判費，此為必須具備之程式。次按訴訟標的之價額
    ，由法院核定；核定訴訟標的之價額，以起訴時之交易價額
    為準；無交易價額者，以原告就訴訟標的所有之利益為準；
    以一訴主張數項標的者，其價額合併計算之，但以一訴附帶
    請求其孳息、損害賠償、違約金或費用者，不併算其價額，
    民事訴訟法第77之1條第1項、第2項及第77之2條第1項前段
    、第2項分別定有明文。又上訴不合程式或有其他不合法情
    形而可以補正者，原第一審法院應定期間命其補正，如不於
    期間內補正，應以裁定駁回之，同法第442條第2項亦有明定
    。
二、經查，本件上訴人對本院判決全部不服提起上訴，就上訴人
    王瓊珠部分，對本院判命其應將坐落新北市○○區○○段000地
    號土地上（下稱系爭652地號土地）如原審判決附圖所示Ａ部
    分（面積161.08平方公尺）之地上物拆除（下稱系爭Ａ地上
    物），並將該部分土地返還予原告及其他全體共有人，並給
    付因系爭Ａ地上物未為拆除期間所產生之不當得利新臺幣（
    下同）18萬233元，暨自拆除系爭Ａ地上物止，按月給付1萬1
    ,254元予被上訴人全部不服等語，是揆諸首揭意旨，因未拆
    除系爭Ａ地上物所衍生之相關相當於租金之不當得利自屬一
    訴附帶請求之孳息，自不應併算其價額，是就上訴人王瓊珠
    部分訴訟標的價額之核定，應以系爭Ａ地上物占用系爭652地
    號土地之面積為計算，是應為1,932萬9,600元【計算式：16
    1.08平方公尺×系爭652地號土地於起訴時之公告土地現值12
    萬元／平方公尺＝1,932萬9,600元】，自應徵收第二審裁判費
    27萬3,156元（貳拾柒萬參仟壹佰伍拾陸元）；就上訴人王
    瓊珠及張樹仁部分，對本院判命應將坐落系爭652地號土地
    上如圖所示Ｂ部分（面積47.6平方公尺）之地上物拆除（下
    稱系爭Ｂ地上物），並將該部分土地返還予原告及其他全體
    共有人，並給付因系爭Ｂ地上物未為拆除期間所產生之不當
    得利5萬3,260元，暨自拆除系爭Ｂ地上物止，按月給付3,326
    元予被上訴人全部不服等語，是就上訴人王瓊珠及張樹仁部
    分訴訟標的價額之核定，應以系爭地Ｂ地上物占用系爭652地
    號土地之面積為計算，應為571萬2,000元【計算式：47.6平
    方公尺×系爭652地號土地於起訴時之公告土地現值12萬元／
    平方公尺＝571萬2,000元】，自應徵收第二審裁判費8萬6,44
    2元（捌萬陸仟肆佰肆拾貳元），茲依民事訴訟法第442條第
    2項前段規定，限上訴人於收受本裁定送達後5日內逕向本院
    補繳，逾期不繳，即駁回上訴。
三、爰裁定如主文。
中　　華　　民　　國　　111 　年　　3 　　月　　31　　日
                  民事第五庭  法　官　王  廷
　　　　　　　　　以上正本係照原本作成。
如不服本裁定關於核定訴訟標的價額部分，應於送達後10日內向
本院提出抗告狀，並繳納抗告費新臺幣1,000 元；其餘關於命補
繳裁判費部分，不得抗告。                   　　　　
中　　華　　民　　國　　111 　年　　3 　　月　　31　　日
                              書記官　張雅筑